Inventaris van de archieven van de Raad van Advies voor de Ruimtelijke Ordening (RARO), 1965-1994 (1996) en de Raad voor de Ruimtelijke Ordening (RaRO), (1991) 1995-1996 (1998) en hun commissies en werkgroepen
Nationaal Archief, Den Haag
- RAAD VAN ADVIES VOOR DE RUIMTELIJKE ORDENING (RARO) 1965-1994 (1996)
  - HOOFDSTUK TAAKUITVOERING, B.
    - Ruimtelijke ordening en planologie, 7.
      - Regionaal, 7.3.
        - Dossier inzake de advisering "Over de ontwikkeling van Zuidwest-Nederland", 1969-1971; 277-278
          - Totstandkoming, met name door de Commissie Zuidwest-Nederland (ZWN), 1969-1970., 277; pak
          - Advies, met bijlagen, 1970-1971., 278
        - Dossier inzake de advisering "Over het Rapport inzake de Ontwikkeling van Zuidwest-Nederland van de Rijksplanologische Commissie (RPC)", 1971-1972; 279-280
          - Totstandkoming, met name door de Commissie Zuidwest-Nederland (ZWN), 1971-1972., 279
          - Advies, met bijlagen, 1972., 280
        - Verslag van de vergadering van de Studiegroep Inspraak Streekplannen te Utrecht op 22 januari 1974, met bijlage, 281
        - Nota's betreffende inspraak bij streekplanontwikkeling, 1974-1976; 282
        - Stukken betreffende de Stuurgroep Waddenzee (S-W), 1976-1977; 283-284
          - In- en samenstelling, 1976., 283
          - Agenda's en notulen, 1976-1977., 284
        - Dossier inzake de advisering "Over de Nota over de hoofdlijnen van de ontwikkeling van de Waddenzee", 1976-1979, z.j; 285-293
          .
          - Totstandkoming, met name door de Stuurgroep Waddenzee (S-W), 1976-1977., 285
          - Totstandkoming van de inspraak, 1976-1979., 286
          - "De ontvangen schriftelijke meningsuitingen", deel I, van de RARO, 1977., 287; pak
          - Idem, deel II, 1977., 288; pak
          - "Verslagen van de hoorzittingen en nagekomen schriftelijke meningsuitingen", deel III, 1977., 289
          - Rapport "Analytisch overzicht van de ontvangen meningsuitingen over de Nota Waddenzee, van de RARO en IKON Beleidsconsulenten B.V., [1977]., 290
          - Rapport "Hoofdlijnen uit de inspraak", van de RARO en IKON Beleidsconsulenten B.V., deel b van de Nota Waddenzee, 1977., 291
          - Schriftelijke reacties betreffende Terschelling en Vlieland in verband met de achteraf gehouden hoorzitting op West-Terschelling op 30 maart 1977, 1977., 292
          - Advies, deel c van de Nota Waddenzee, met bijlage, 1977., 293
        - Dossier inzake de advisering "Over de ontwikkeling van het Markerwaard-gebied", 1976-1982, z.j; 294-304
          - Totstandkoming van het advies, met name door de Commissie ad hoc Nota Markerwaard (C-NM), 1976-1982., 294; pak
          - Totstandkoming van de inspraak, 1978-1981., 295
          - "Alfabetische lijst van de ontvangen schriftelijke meningsuitingen", deel 0, van het CPI, juli 1981., 296
          - "Ontvangen schriftelijke meningsuitingen", deel I, van het CPI, juli 1981., 297; pak
          - Idem, deel II, juli 1981., 298; pak
          - Idem, deel III, juli 1981., 299; pak
          - Idem, deel IV, juli 1981., 300; pak
          - "Verslagen van de hoorzittingen en nagekomen schriftelijke menings-uitingen", deel V, van het CPI, oktober 1981., 301
          - Rapport "Analyse van de inspraak", van het CPI, deel b van de Nota over de Ontwikkeling van het Markerwaardgebied, met bijlage, 1982., 302
          - Advies, deel c van de Nota over de Ontwikkeling van het Markerwaardgebied, met bijlagen, 1982., 303
          - "Evaluatie PKB-inspraakprocedure Nota Markerwaard" van het CPI, z.j., 304
        - Stukken betreffende de Commissie ad hoc Bestuur en Beheer Waddenzee, 1977; 305
        - Nota's betreffende streekplannen van de Commissie Wet Ruimtelijke Ordening (WRO), met bijlage, 1978-1979; 306
        - Stukken betreffende de Commissie ad hoc Nota Markerwaard (C-NM), 1978-1982; 307-309
          - In- en samenstelling, taken en werkwijze, 1978-1980., 307
          - Agenda's, 1980-1982., 308
          - Notulen, 1980-1982., 309
        - Stukken betreffende de Projectgroep Nota Markerwaard, 1981; 310
        - Stukken betreffende de Commissie ad hoc Partiële Herziening Planologische Kernbeslissing (PKB) Waddenzee (C-WZ), 1983-1984; 311-312
          - Samenstelling, 1983-1984., 311
          - Agenda's en notulen, 1984., 312
        - Dossier inzake de advisering "Over de partiële herziening van de planologische kernbeslissing (PKB) Waddenzee", 1983-1984; 313-317
          Voor de Partiële Herziening van de PKB Waddenzee in verband met mijnbouwactiviteiten zie: nummers 1099-1101.
          - Totstandkoming, met name door de Commissie ad hoc partiële herziening PKB Waddenzee (C-WZ), 1983-1984., 313
          - Totstandkoming van de inspraak, 1984., 314
          - "Ontvangen schriftelijke meningsuitingen op de partiële herziening van de PKB-Waddenzee" van het CPI, april 1984., 315
          - Rapport "Hoofdlijnen uit de inspraak partiële herziening van de planologische kernbeslissing Waddenzee" van het CPI, deel b, 1984., 316
          - Advies, deel c, 1984., 317
        - Stukken betreffende de Consultatiegroep Adviesaanvraag Markerwaard (C-AM), 1985; 318
        - Verslag van de redevoering over de totstandkoming van de Markerwaard door raadslid Drs. R.J. de Wit ter gelegenheid van de oprichtingsvergadering van de Vereniging Vrienden van de Markerwaard (VVM) te Lelystad op 12 oktober 1985, samenvatting, 319
        - Nota's betreffende een wettelijke regeling voor het Waddengebied van de Commissie Wetgeving (C-W), met bijlage, 1985-1986; 320
        - Stukken betreffende de Commissie ad hoc Markerwaard (MW), 1985-1986; 321-322
          - Samenstelling, 1985., 321
          - Agenda's en notulen, 1985-1986., 322
        - Dossier inzake de aanvullende advisering "Over de ontwikkeling van het Markerwaardgebied", 1985-1989; 323-324
          - Totstandkoming, met name door de Commissie ad hoc Markerwaard (MW) en de Consultatiegroep Adviesaanvraag Markerwaard (C-AM), 1985-1986., 323
          - Advies, met bijlage, 1986-1989., 324
        - Dossier inzake de advisering "Over het ruimtelijk beleid voor grote wateren", met de deeladviezen: -Deel I, Grote wateren en ruimtelijk beleid, -Deel II, Nota Waddenzee, ontwerp planologische kernbeslissing (PKB), deel 1, Deel III, Voorlopig vastgesteld Beleidsplan Voordelta van de Zeeuwse en Zuidhollandse eilanden, 1991-1993; 325-332
          - Totstandkoming van het deeladvies over het Beleidsplan Voordelta van de Zeeuwse en Zuidhollandse eilanden, met name door de Commissie Landelijke Gebieden (LG), 1991-1992., 325
          - Totstandkoming van het deeladvies over de Nota Waddenzee, ontwerp planologische kernbeslissing (PKB), deel 1, met name door de Commissie Landelijke Gebieden (LG), 1991-1993., 326
          - Totstandkoming van het deeladvies betreffende de grote wateren en het ruimtelijk beleid, en het advies in het algemeen, met name door de Commissie Landelijke Gebieden (LG), 1992., 327
          - Totstandkoming van de inspraak betreffende het beleidsplan Voordelta van de Zeeuwse en Zuidhollandse eilanden, 1992., 328
          - Totstandkoming van de inspraak betreffende de Nota Waddenzee, ontwerp planologische kernbeslissing (PKB), deel 1, 1992., 329
          - "Ontvangen schriftelijke meningsuitingen op de Nota Waddenzee", van de RARO, met bijlagen, 1992., 330; pak
          - "Hoofdlijnen uit de inspraak op (de herziening van) de Nota Waddenzee", van de RARO, 16 september 1992., 331
          - Advies, met bijlagen, 1992., 332
        - Verslag van de redevoering "De IJsselmeerpolders: essentieel voor de ruimtelijke inrichting van ons land" door voorzitter Drs. R.J. de Wit ter gelegenheid van de jaarvergadering van de Vereniging Vrienden van de Markerwaard (VVM) te Lelystad op 5 november 1994, 333
      - Locaal, 7.4.
        Voor ruimtelijke convenanten tussen Rijk en gemeenten zie: nummer 177.
        Voor locatiegebonden subsidies zie: nummers 1035-1036.
        - Bestemmingsplannen, 7.4.1.
          Zie ook: nummers 1206-1207, 1250.
          Voor kroonberoepen zie ook: nummers 1198-1201, 1205-1207.
          Voor inspraak bij bestemmingsplannen zie ook bij: nummers 1219,
          1242-1261, in het bijzonder bij nummer 1250.
          - Dossier inzake de advisering "Over de rechtstreekse aanwijzingsbevoegdheid", 1972-1974; 334-335
            - Totstandkoming, met name door de Commissie Wet Ruimtelijke Ordening (WRO), 1972-1974., 334
            - Advies, met bijlagen, 1974., 335
          - Dossier inzake de advisering "Over de bestemmingsplan-procedure", 1974-1978; 336-339
            - Totstandkoming, met name door de Commissie Wet Ruimtelijke Ordening (WRO) en haar Werkgroep Kroonberoep (W-KB) en de Werkgroep Verkorting Procedures Bestemmingsplannen, 1974-1975., 336
            - Brieven van gemeenten met commentaar op de versnelling van de bezwaarschriftenprocedure, 1975., 337
            - Advies, met bijlagen, 1975-1978., 338
            - Brieven en documentatie in reactie op het advies, 1976., 339
          - Dossier inzake de tweede advisering "Over de bestemmingsplan-procedure", 1976-1978; 340-342
            - Totstandkoming, met name door de Commissie Wet Ruimtelijke Ordening (WRO), 1976-1978, 340
            - Stukken betreffende het vergelijkend onderzoek betreffende de behandeling van bestemmingsplannen bij de provincies, 1977., 341
            - Advies, met bijlagen, 1978., 342
          - Nota's betreffende bestemmingsplannen van de Commissie Wetgeving (C-W), 1981-1994; 343
          - Dossier inzake de advisering "Over het bestemmingsplan en de deregulering", 1982-1983; 344-345
            - Totstandkoming, met name door de Commissie ad hoc Deregulering (C-D), 1982-1983., 344
            - Advies, met bijlagen, 1983., 345
          - Stukken betreffende de Commissie ad hoc Schadevergoedingsregelingen ex artikel 49 Wet op de Ruimtelijke Ordening (SVR), 1983-1984; 346-347
            - In- en samenstelling, 1983., 346
            - Agenda's en notulen, 1983-1984., 347
          - Dossier inzake de advisering "Over het Rapport van de Commissie Artikel 49 Wet op de Ruimtelijke Ordening (Commissie Samkalden)", betreffende schadeclaims bij bestemmingsplannen, 1983-1984; 348-349
            - Totstandkoming, met name door de Commissie ad hoc Schade-vergoedingsregelingen ex artikel 49 Wet op de Ruimtelijke Ordening (SVR), 1983-1984., 348
            - Advies, met bijlage, 1984., 349
          - Brief over het Kroonberoep betreffende bestemmingsplannen aan de ministers van Volkshuisvesting, Ruimtelijke Ordening en Milieuheer, van Justitie en van Binnenlandse Zaken van 8 februari 1988, met bijlagen, 1987-1988; 350
          - Dossier inzake de advisering "Over de beschrijving in hoofdlijnen in het kader van de Nota Bestemmen met Beleid", betreffende Artikel 12 Wet op de Ruimtelijke Ordening over omschrijvingen van bestemmingsplannen, 1987-1989; 351-352
            - Totstandkoming, met name door de Commisse Wetgeving (C-W), 1987., 351
            - Advies, met bijlagen, 1987-1989., 352
          - Verslag van de redevoering over bestemmingsplannen buitengebied door raadsvoorzitter Drs. R.J. de Wit voor de Volkshogeschool te Bergen (Noord-Holland), [1993]; 353
        - Monumentenzorg, 7.4.2.
          Voor beschermde stads- en dorpsgezichten zie ook: nummers 1039-1040.
          - Dossier inzake de advisering "Over de Nota Monumentenzorg", 1984-1985; 354-355
            - Totstandkoming, met name door de Commissie Inrichtings- en Beheerswetgeving (C-IBW), 1984., 354
            - Advies, met bijlagen, 1985., 355
          - Dossier inzake de advisering "Over het Voorontwerp van Wet tot Vervanging van de Monumentenwet", 1985-1988; 356-357
            - Totstandkoming, met name door de Commissie Wetgeving (C-W), 1985., 356
            - Advies, met bijlagen, 1986-1988., 357
    - Landelijk gebied, 8.
      - Algemeen, 8.1.
        - Stukken betreffende de Commissie Landelijke Gebieden (C-LG), 1965-1994; 358-362
          - In- en samenstelling, alsook van de werkcommissies, en zelfevaluatie, 1965-1994., 358
          - Agenda's, 1966-1994., 359
          - Notulen, 1966-1972., 360
          - Notulen, 1973-1989., 361; pak
          - Notulen, 1990-1994., 362
        - Dossier inzake de advisering "Over het hoofdstuk Landelijke Gebieden van de Tweede nota over de Ruimtelijke Ordening", 1966-1967; 363-364
          Zie ook: nummers 186-187.
          - Totstandkoming, met name door de Commissie Landelijke Gebieden (C-LG), 1966-1967., 363
          - Advies, met bijlagen, 1967., 364
        - Stukken betreffende de Stuurgroep Nota Landelijke Gebieden (S-NLG), 1976-1978; 365-366
          - In- en samenstelling, 1976-1977., 365
          - Agenda's en notulen, 1977-1978., 366
        - Dossier inzake de advisering "Over de Nota Landelijke Gebieden (NLG)", het derde deel van de Derde Nota over de Ruimtelijke Ordening, en de Structuur-schets voor de Landelijke Gebieden, 1976-1982; 367-388
          Voor de Derde Nota over de Ruimtelijke Ordening zie ook: nummers 191-202, 514-532.
          - Totstandkoming van de inspraak, 1976-1978., 367
          - Totstandkoming van de inspraak via de provinciale steunpunten algemeen, 1976-1978., 368
            Voor de inspraak door middel van de Provinciale Opbouworganen in het algemeen zie: nummer 1227.
          - "De ontvangen schriftelijke meningsuitingen; alfabetische lijst", deel 0, van de RARO, 1977, 369
          - "De ontvangen schriftelijke meningsuitingen; reactiebrieven, deel I, van de RARO, 1977., 370; pak
          - Idem, deel II, 1977., 371; pak
          - Idem, deel III, 1977., 372; pak
          - Idem, deel IV, 1977., 373; pak
          - Idem, deel V, 1977., 374; pak
          - Idem, deel VI, 1977., 375; pak
          - Idem, deel VII, 1977., 376; pak
          - Voorlichtingsbrochure "Ruimte voor groen", met onderzoeks-verslagen van de evaluatie van de voorlichting, 1977-1978., 377; pak
          - Inspraak per provinciaal steunpunt, 1977-1978., 378; pak
            pak
          - Totstandkoming van het advies, met name door de Stuurgroep Nota Landelijke Gebieden (S-NLG) en het Projectteam NLG, 1977-1978., 379
          - Bijdragen van commissies, die niet het landelijk gebied behandelen, 1977-1978., 380
          - "Nagekomen schriftelijke meningsuitingen en verslagen van de hoorzittingen", deel VIII, van de RARO, 1978., 381; pak
          - "Verslagen van de hoorzittingen", deel IX, van de RARO, 1978., 382; pak
          - Rapport "Analytisch overzicht van ontvangen meningsuitingen", deel I, van de RARO en IKON Beleidsadviseurs B.V., 1978., 383; pak
          - Idem, deel II, 1978., 384; pak
          - Rapport "Hoofdlijnen uit de inspraak", van de RARO en IKON Beleidsadviseurs B.V., deel 3b van de Nota Landelijke Gebieden, met bijlage, 1978., 385
          - Concept-advies, 1978., 386; pak
          - Advies, deel 3c van de Nota Landelijke Gebieden, met bijlage, 1978., 387; pak
          - Stukken betreffende de evaluatie na de Regeringsbeslissing Nota Landelijke Gebieden, 1979-1982., 388
        - Dossier inzake de advisering "Over de drie groene structuurschema's, alsmede de partiële herziening van het Structuurschema Vaarwegen", 1979-1985; 389-418
          - Totstandkoming van de inspraak, 1979-1982., 389
          - Voorlichting per provincie, 1981., 390
          - Totstandkoming van het advies algemeen, met name door de Commissie Landelijke Gebieden (C-LG), 1981-1982., 391; pak
          - Rapport betreffende de Pre-adviezen over de Bestuurlijk-juridische Aspecten van het Stuctuurschema Openluchtrecreatie en Enkele Onderdelen van de Drie Groene Structuurschema's, achtergrondstudie behorende bij het raadsadvies over de groene structuurschema's, van de Commissie Inrichtings- en Beheerswetgeving, met bijlagen, 1981-1983., 392
          - Gedeelte betreffende het Structuurschema Natuur- en Landschaps-behoud, met name door de Werkcommissie Structuurschema Natuur- en Landschapsbehoud (SNLB) van de Commissie Landelijke Gebieden, 1981-1982., 393
          - Gedeelte betreffende het Structuurschema Openluchtrecreatie, met name door de Werkcommissie Structuurschema Openluchtrecreatie (SOR) van de Commissie Landelijke Gebieden, 1981-1982., 394
          - Gedeelte betreffende het Structuurschema Landinrichting, met name door de Werkcommissie Structuurschema Landinrichting (SLI) van de Commissie Landelijke Gebieden, 1981-1982., 395
          - Mede-advisering over de Partiële Herziening van het Structuurschema Vaarwegen met betrekking tot de recreatievaart, 1981-1985., 396
          - "Alfabetische lijsten van ontvangen schriftelijke meningsuitingen op de drie groene structuurschema's", van het CPI, juni 1982., 397
          - "Schriftelijke meningsuitingen op de 3 groene structuurschema's; Landinrichting, Openluchtrecreatie en Natuur en Landschapsbehoud", deel 1, van het CPI, juni 1982., 398; pak
          - Idem, deel 2, juni 1982., 399; pak
          - Idem, deel 3, juni 1982., 400; pak
          - Idem, deel 4, juni 1982., 401; pak
          - "Schriftelijke meningsuitingen op het Structuurschema Natuur- en Landschapsbehoud", deel 1, van het CPI, juni 1982., 402; pak
          - Idem, deel 2, juni 1982., 403; pak
          - Idem, deel 3, juni 1982., 404
          - "Schriftelijke meningsuitingen op het Structuurschema Openlucht-recreatie", deel 1, van het CPI, juni 1982., 405; pak
          - Idem, deel 2, juni 1982., 406; pak
          - Idem, deel 3, juni 1982., 407; pak
          - "Schriftelijke meningsuitingen op het Structuurschema Land-inrichting", deel 1, van het CPI, juni 1982., 408; pak
          - Idem, deel 2, juni 1982., 409; pak
          - "Verslagen van de hoorzittingen inzake de drie groene structuur-schema's", van het CPI, juni 1982., 410; pak
          - Rapport "Analytisch overzicht van de reacties op de drie groene structuurschema's", gemengde reacties, deel 1, van het Centrum Beleidsadviserend Onderzoek (Cebeon) B.V., [1982/1983]., 411
          - Idem, gemengde reacties, deel 2, [1982/1983]., 412
          - Idem, natuur en landschap, [1982/1983]., 413
          - Idem, openluchtrecreatie, [1982/1983]., 414
          - Idem, landinrichting, [1982/1983]., 415
          - Rapport "Hoofdlijnen uit de inspraak", deel b, van het CPI en het Centrum Beleidsadviserend Onderzoek (Cebeon) B.V., 1983., 416
          - Advies, deel c, met bijlagen, 1983-1985., 417
          - "Evaluatie PKB-inspraakprocedure drie groene Structuurschema's" van het CPI, juni 1984., 418
        - Verslag van de redevoering "Wat is de rol van de overheid binnen de nieuwe ontwikkelingen in het landelijk gebied; sturend of volgend?" door raadslid Mr. C.P.M. Bevers, 1988; 419
        - Dossier inzake de advisering "Over de Ontwerp-Structuurschets voor de Landelijke en Stedelijke Gebieden", 1988-1989; 420-421
          - Totstandkoming, met name door de Stuurgroep Vierde Nota over de Ruimtelijke Ordening (S-VN), 1988-1989., 420
          - Advies, met bijlagen, 1989., 421
        - Dossier inzake de advisering "Over de Startnotitie Milieu-effect-rapportage (MER) Structuurschema Landbouw, Natuur en Openluchtrecreatie (SLNO)", mede op basis van: -Nota Ruimtelijk Kader Randstadgroenstructuur, -Richtlijnen Milieu-effectrapportage (MER) Landinrichting, 1989-1990; 422-423
          - Totstandkoming, met name door de Commissie Landelijke Gebieden (LG), 1989-1990., 422
          - Advies, met bijlagen, 1990., 423
        - Stukken betreffende het gesprek over landelijke gebieden tussen de staats-secretaris van Landbouw, Natuurbeheer en Visserij (LNV) Drs. J.D. Gabor en een delegatie van de Commissie Landelijke Gebieden (C-LG) op 10 juni 1991, 424
        - Dossier inzake de advisering "Over het Structuurschema Groene Ruimte (SGR)", aanvankelijk Structuurschema Landbouw, Natuur en Openlucht-recreatie (SLNO) genaamd, mede op basis van: -Rapport Landelijke gegevens Waterhuishouding en Verkaveling voor Landinrichting, -De Sectornota's Plantaardige en Dierlijke Produktie, -Evaluatie Meerjarenplan Bosbouw 1986-1991, -Milieu-effectrapportage (MER) Landinrichting, -Milieu-effectrapportage (MER) Randstadgroenstructuur, -Nota Landinrichting in de Jaren Negentig, -Wijzigingen in de Landinrichtingswet, 1991-1995; 425-437
          - Totstandkoming van het advies, met name door de Commissie Landelijke Gebieden (LG) en de Commissie Wetgeving (C-W), met het rapport/pré-advies van de Commissie LG, 1991-1993., 425
          - Totstandkoming van de inspraak, 1992-1993., 426
          - De inspraakacties, 1992-1993., 427
          - "Ontvangen schriftelijke meningsuitingen op het Structuurschema Groene Ruimte", deel 1, van de RARO, april 1993., 428; pak
          - Idem, deel 2, april 1993., 429; pak
          - Idem, deel 3, april 1993., 430; pak
          - Idem, deel 4, april 1993., 431; pak
          - Nagekomen inspraakreacties, 1993., 432
            Voor de verslagen van de hoorzittingen van de inspraak zie het archief van het Ministerie van Landbouw, Natuurbeheer en Visserij.
          - Analyseschema van de inspraak, van de RARO, 1993., 433; pak
          - "Hoofdlijnen uit de inspraak", van de RARO, met bijlage, 1993., 434
          - Advies, met bijlagen, 1993., 435
          - "Hoofdlijnen uit de inspraak" en het advies, deel 2 Reacties op de Ontwerp Planologische Kernbeslissing (PKB) Structuurschema Groene Ruimte, 1993., 436
          - "Het landelijk gebied de moeite waard", Structuurschema Groene Ruimte, deel 4 Planologische Kernbeslissing (PKB), 1995., 437
      - Landinrichting en ruilverkaveling, 8.2.
        - Nota's betreffende ruilverkavelingen en landinrichting van de Commissie Landelijke Gebieden, met bijlagen, 1968-1970; 438
        - Stukken betreffende de Reconstructiewet Midden-Delfland, 1969-1971; 439
        - Verslagen van werkbezoeken aan ruilverkavelingsgebieden door leden van de Commissie Landelijke Gebieden, 1970; 440
        - Dossier inzake de advisering "Over de landinrichting", 1970-1974; 441-443
          Voor nationale parken en landschapsparken zie verder: nummers 453-454.
          - Totstandkoming, met name door de Commissie Landelijke Gebieden (C-LG), 1970-1973., 441; pak
          - Agenda's en notulen van de Redaktiecommissie uit de Commissie Landelijke Gebieden (C-LG), 1971-1973., 442
          - Advies, met bijlagen, 1973-1974., 443
        - Dossier inzake de advisering "Over de Interimnota Landinrichtingwet", 1976; 444-445
          - Totstandkoming, met name door de Commissie Landelijke Gebieden (C-LG), 1976., 444
          - Advies, met bijlagen, 1976., 445
        - Stukken betreffende de Werkcommissie Landinrichtingswet (LI) van de Commissie Landelijke Gebieden (C-LG) en de Commissie Inrichtings en Beheerswetgeving (C-IDW), 1979-1980; 446-447
          - In- en samenstelling, 1979-1980., 446
          - Agenda's en notulen, 1980., 447
        - Dossier inzake de advisering "Over de Ontwerp-Landinrichtingswet", 1979-1980; 448-449
          - Totstandkoming, met name door de Werkcommissie Landinrichtings-wet (LI), 1979-1980., 448
          - Advies, met bijlagen, 1980., 449
        - Stukken betreffende de Werkcommissie Structuurschema Landinrichting (SLI) van de Commissie Landelijke Gebieden (C-LG), 1981-1982; 450-451
          Voor het behandelde advies zie: nummers 389-418.
          - Samenstelling, 1981., 450
          - Agenda's en notulen, 1981-1982., 451
      - Landbouw, bosbouw, natuur en landschap, 8.3.
        Voor intensieve veehouderij en ammoniak-emissie van de landbouw zie: nummers 998-1001, 1005-1007.
        - Verslag van de redevoering over natuur- en milieubehoud door Z.K.H. Prins Claus ter gelegenheid van de presentatiebijeenkomst van de Stichting Natuur en Milieu te Utrecht op 15 juni 1972, 452
        - Dossier inzake de advisering "Over de Relatienota Landbouw en Natuur- en Landschapsbehoud", 1975-1977; 453-454